臺灣高雄地方法院刑事判決　　　　　　　　　　　　　　九十一年度易字第一九號
　　公　訴　人　臺灣高雄地方法院檢察署檢察官
　　被　　　告　庚○○○
　　選任辯護人　陳萬呈
右列被告因賭博案件，經檢察官提起公訴（九十年度偵字第一五一一六號），本院判
決如左：
    主  文
庚○○○連續意圖營利，聚眾賭博，處有期徒刑參月，如易科罰金，以佰元折算壹
日。撲克牌貳拾貳付、骰子參顆均沒收。
    事  實
一、庚○○○基於意圖營利之概括犯意，自民國九十年八月七日起，提供其弟所承租
    之位於高雄市○○區○○路一四八號一樓作為賭博場所，並提供撲克牌、骰子等
    物為賭具，聚集不特定人在該處賭博財物，賭博方式為持二張撲克牌比大小，輸
    贏莊家以一賠一比例計算，並與擔任莊家者約定抽頭方式為其每贏新臺幣（下同
    ）一千元，即需繳交抽頭金一百元予庚○○○。迄至同年八月十日晚間十時四十
    五分許，庚○○○邀集賭客寅○○、子○○、丁○○、癸○○、辛○○、甲○○
    、丙○○、乙○○○、戊○○○、壬○○、丑○○等人在上址賭博財物之際，為
    警當場查獲，並扣得庚○○○所有提供為賭具之撲克牌二十二付、骰子三顆。
二、案經高雄市政府警察局鼓山分局移送臺灣高雄地方法院檢察署檢察官偵查起訴。
    理  由
一、訊據被告庚○○○對於上開時、地提供場所供人賭博財物之事實固不諱言，惟矢
    口否認有何抽頭營利之犯行，辯稱：伊等原係在該處休息，有人提議把玩撿紅點
    遊戲，輸贏以一分一元計算，且伊並沒有抽頭營利云云。經查：自九十年八月七
    日起被告提供上開場所聚眾賭博，向莊家抽頭營利一節，業經證人寅○○於警訊
    時證述明確，證人寅○○於偵查及本院調查時亦供證有抽頭之事實，惟改稱非被
    告所取得，係作為玩畢唱歌消費之用等語（見偵卷第十三頁、本院九十一年二月
    五日訊問筆錄），就抽頭之事實供證並無歧異，證人即查獲之警員己○○亦到庭
    供證：本案是接獲民眾檢舉，喬裝賭客敲門，由被告開門讓其等進入查獲等情明
    確。被告於警訊中亦自承：現場賭客人數十一人，伊僅認識寅○○、戊○○○二
    人等語，苟非有聚賭營利之情事，被告焉有提供自身場所予不相識之人賭博，且
    於不相識之警員己○○喬裝賭客敲門時，亦開門讓其進入之理。是被告辯稱渠並
    未抽頭云云，顯係事後卸責之詞，自不足採。而證人寅○○雖於偵審中改稱：抽
    頭金是作為玩畢唱歌消費之用云云，洵係事後迴護被告之詞，亦不足取。再者，
    渠等賭博之方式為持二張撲克牌比大小，輸贏莊家以一賠一比例計算等情，業據
    證人即賭客寅○○、子○○、丁○○、辛○○、甲○○、戊○○○等人於警訊時
    及證人即賭客丙○○於警訊及本院調查時到庭證述明確，且渠等證言互核一致，
    足堪採信；被告於檢察署初訊時，原供稱渠等係以撲克牌玩「牌七」等語（見偵
    卷第七頁背面），復於本院調查時翻易前詞，供稱渠等係以撲克牌玩撿紅點等語
    ，其供述已前後不一致，證人即賭客寅○○、辛○○、甲○○、戊○○○等人於
    本院調查時竟附和其詞，均改證稱：伊等僅係玩撿紅點，輸贏以一分一塊計算云
    云，然被告之抽頭方式係莊家每贏一千元即繳交抽頭金一百元，撿紅點並無所謂
    之「莊家」可言，是渠等證詞顯係事後迴護被告之詞，自不足採。此外，復有查
    獲當時所扣押之賭具撲克牌二十二付及骰子三顆足資佐證，綜上所述，被告犯罪
    事證明確，其犯行應可認定。
二、核被告庚○○○所為，係犯刑法第二百六十八條之意圖營利提供賭博場所罪、意
    圖營利聚眾賭博罪。被告先後數次犯上開二罪之犯行，均時間緊接、方法相同，
    所犯構成要件相同之罪名，顯係出於概括之犯意為之，係連續犯，應依刑法第五
    十六條之規定各論以一罪，並依法加重其刑。又其所犯上開二罪，係以單一賭博
    犯意之決定，達成其同一犯罪之各個舉動，應屬法律概念之一行為，其一行為觸
    犯意圖營利供給賭博場所罪、意圖營利聚眾賭博罪，為想像競合犯，應依刑法第
    五十五條之規定，從一情節較重之刑法第二百六十八條後段之意圖營利聚眾賭博
    罪處斷，公訴人認被告所犯上開二罪間，有方法結果之牽連關係，容有未洽，應
    予更正敘明。審酌被告犯罪後否認犯行，惟提供場所聚眾賭博之時間尚短，情節
    尚屬輕微，且所牟取之利益尚非鉅大等一切情狀，爰酌情量處如主文所示之刑，
    並諭知易科罰金之折算標準。另扣案賭具撲克牌二十二付、骰子三顆係被告庚○○○所有，且均係供犯罪所用之物，已據其於警訊中供承明白，爰依刑法第三十
    八條第一項第二款規定宣告沒收。又扣案之八萬二千三百元，均為賭客甲○○所
    有，業經被告庚○○○及證人寅○○、丙○○等人證述明確，既非被告庚○○○
    所有或供渠犯罪所用之物，尚與本案無涉，爰不予以宣告沒收，併此敘明。
據上論斷，應依刑事訴訟法第二百九十九條第一項前段，刑法第五十六條、第二百六
十八條、第四十一條第一項前段、第五十五條，罰金罰鍰提高標準條例第一條前段、
第二條，判決如主文。
本案經檢察官陳建和到庭執行職務。
中    華    民    國       九十一     年      七      月      十九      日
                                  臺灣高雄地方法院刑事第六庭
                                      審判長  法  官    趙家光
                                              法  官    邱明弘
                                              法  官    邱泰錄
右正本證明與原本無異。
如不服本判決，應於判決送達後十日內，向本院提出上訴狀。
                                              書記官    林慧君
中    華    民    國      九十一      年      七      月      十九      日
附錄本件論罪條文：
刑法第二百六十八條
意圖營利，供給賭博場所或聚眾賭博者，處三年以下有期徒刑，得併科三千元以下罰
金。
